【裁判字號】    98,上訴,3689
【裁判日期】    981208
【裁判案由】    違反商業會計法等
【裁判全文】
臺灣高等法院刑事判決                98年度上訴字第3689號
上  訴  人
即  被  告  甲○○
選任辯護人  劉邦川律師
上列上訴人因違反商業會計法等案件，不服臺灣板橋地方法院97
年度訴字第2746號，中華民國98年7月31日第一審判決（起訴案
號：臺灣板橋地方法院檢察署96年度偵字第13872號），提起上
訴，本院判決如下：
    主  文
上訴駁回。
甲○○緩刑參年。
    事實及理由
一、本案經本院審理結果，認原審以上訴人即被告甲○○連續犯
    商業會計法第71條第1款之商業負責人以明知為不實之事項
    而填製會計憑證罪，及稅捐稽徵法第43條之幫助逃漏稅捐罪
    ；其所犯2罪間，有方法、結果之牽連關係，為牽連犯，應
    從一重之商業負責人以明知為不實之事項而填製會計憑證罪
    處斷；而量處有期徒刑1年4月，減為有期徒刑8月。其認事
    用法及量刑均無不當，應予維持，並引用原審判決書記載之
    事實、證據及理由（如附件）。
二、被告上訴意旨略以：我在地院時均已自白，原審量刑太重，
    ，因身體不好，曾接受過心臟移植手術，不適宜入監執行，
    而禾宣及利吉龍公司欠稅部分，尚分期繳納中，請求從輕量
    刑等語。惟按量刑輕重，係屬事實審法院得依職權自由裁量
    之事項，苟其量刑已以行為人之責任為基礎，並斟酌刑法第
    57條各款所列情狀，而未逾越法定刑度或有濫用權限情事，
    即不得任意指為違法（最高法院75年臺上字第7033號判例、
    98年度臺上字第5002號判決意旨參照）。本件原判決於量刑
    時，已就刑法第57條各款事由詳為審酌並敘明理由，既未逾
    越法定刑度，亦未濫用自由裁量之權限。是被告猶上訴請求
    撤銷改判，為無理由，應予駁回。
三、末查，被告未曾因故意犯罪而受有期徒刑以上刑之宣告，有
    本院被告前案紀錄在卷可稽，其因思慮未周，致觸刑章，犯
    後業已坦承犯行，至感悔恨，並為表達自己已有所悔悟、反
    省，及願意回饋社會之心意，捐贈新臺幣（下同）共30萬元
    予5家公益團體（每家各6萬元），此有被告提出之公益團體
    捐款收據影本附卷足參，另被告有嚴重心肌病變，造成嚴重
    心臟衰竭，並接受心臟移植手術，有振興復健醫學中心及長
    庚醫院出具之診斷證明書可考，本院認其受本件刑之宣告，
    應已知所警惕，而無再犯之虞，所宣告之刑以暫不執行為適
    當，爰併予宣告緩刑3年，以啟自新。
據上論斷，應依刑事訴訟法第368條、第373條，刑法第74條第1
項第1款，判決如主文。
本案經檢察官楊秀琴到庭執行職務。
中    華    民    國    98    年    12    月    8     日
                  刑事第十三庭  審判長法  官   曾德水
                                      法  官   陳恆寬
                                      法  官   崔玲琦
以上正本證明與原本無異。
如不服本判決，應於收受送達後10日內向本院提出上訴書狀，其
未敘述上訴之理由者並得於提起上訴後10日內向本院補提理由書
（均須按他造當事人之人數附繕本）「切勿逕送上級法院」。
                                      書記官   馬佳瑩
中    華    民    國    98    年    12    月    9     日


司法院資訊處製作；財團法人民間司法改革基金會備份。
